【裁判字號】    98,台上,336
【裁判日期】    980121
【裁判案由】    違反毒品危害防制條例等罪
【裁判全文】
最高法院刑事判決              九十八年度台上字第三三六號
上  訴  人  甲○○
上列上訴人因違反毒品危害防制條例等罪案件，不服台灣高等法
院高雄分院中華民國九十七年十一月二十四日第二審判決（九十
七年度上訴字第一二二二號，起訴案號：台灣屏東地方法院檢察
署九十六年度偵字第二五八六號），提起上訴，本院判決如下：
    主  文
上訴駁回。
    理  由
一、販賣第一級毒品部分
按刑事訴訟法第三百七十七條規定，上訴於第三審法院，非以判
決違背法令為理由，不得為之。是提起第三審上訴，應以原判決
違背法令為理由，係屬法定要件。如果上訴理由書狀並未依據卷
內訴訟資料，具體指摘原判決不適用何種法則或如何適用不當，
或所指摘原判決違法情事，顯與法律規定得為第三審上訴理由之
違法情形，不相適合時，均應認其上訴為違背法律上之程式，予
以駁回。本件原判決認定上訴人甲○○販賣海洛因予莊周城、蔡
僅各一次及呂明哲二次，經警查獲上訴人所持海洛因共十三包
（合計淨重零點七三公克）等情，維持第一審判決論處上訴人販
賣第一級毒品罪刑（累犯、共四罪、各處有期徒刑十七年）之判
決，駁回其在第二審之上訴，已依證人莊周城、蔡僅、呂明哲
及查獲本案之警員黃國孝分別於警詢、偵查或審判中之證述、卷
附通聯紀錄、扣案經鑑驗明確之海洛因等證據，詳敘得心證之理
由。對於上訴人否認販賣毒品，所辯：莊周城、蔡僅、呂明哲
都有打電話向伊要毒品，伊答稱無毒品，且即使有，亦係供自己
施用云云，及證人呂明哲嗣於審判時翻異前供，改為附合上訴人
之辯詞，認為均不足採信，亦依查證所得指駁說明。從形式上觀
察，原判決並無違背法令之情形。按採證認事本屬事實審法院之
職權，倘其所為之判斷，不違背經驗法則及論理法則，即不能任
意指為違法，而執為合法之第三審上訴理由。上訴人上訴意旨徒
以一己之見，再事爭執證人莊周城、蔡僅、呂明哲所為不利上
訴人供述之證明力，對於原判決理由業已詳為論斷說明之事項及
原審採證認事職權之適法行使，任意指為理由不備及違背證據法
則，自不足據以辨認原判決已具備違背法令之形式要件。此部分
上訴違背法律上之程式，應予駁回。
二、轉讓第一級毒品部分
按第三審上訴書狀，應敘述上訴之理由，其未敘述者，得於提起
上訴後十日內補提理由書於原審法院，已逾上述期間，而於第三
審法院未判決前仍未提出上訴理由書狀者，第三審法院應以判決
駁回之，刑事訴訟法第三百八十二條第一項、第三百九十五條後
段規定甚明。本件上訴人轉讓海洛因一次予李東源部分，經原判
決論處毒品危害防制條例第八條第一項轉讓第一級毒品（累犯）
罪刑。上訴人就此部分，一併於民國九十七年十二月十五日提起
上訴（未聲明一部上訴，視為全部上訴），惟並未敘述理由，依
上開規定，此部分上訴自非合法，亦應予駁回。
據上論結，應依刑事訴訟法第三百九十五條，判決如主文。
中    華    民    國  九十八  年    一    月  二十一  日
                      最高法院刑事第十一庭
                          審判長法官  花  滿  堂
                                法官  黃  正  興
                                法官  陳  東  誥
                                法官  林  錦  芳
                                法官  洪  昌  宏
      本件正本證明與原本無異
                                      書  記  官
中    華    民    國  九十八  年    一    月  二十三  日
                                                    m


司法院資訊處製作；財團法人民間司法改革基金會備份。
